【裁判字號】    97,交聲,438
【裁判日期】    970530
【裁判案由】    違反道路交通管理處罰條例聲明異議
【裁判全文】
臺灣士林地方法院交通事件裁定         97年度交聲字第438號
原處分機關  臺北市交通事件裁決所
異  議  人
即受處分人  甲○○
上列受處分人因違反道路交通管理處罰條例案件，對於臺北市交
通事件裁決所民國97年4 月14日所為之處分（原處分案號：北市
裁二字第裁22-AEW580430號），聲明異議，本院裁定如下：
    主  文
異議駁回。
    理  由
一、按汽車駕駛人，駕駛汽車不服從交通勤務警察或依法令執行
    交通指揮、稽查任務人員之指揮或稽查者，而本章各條無處
    罰之規定者，處新臺幣（下同）900 元以上1,800 元以下罰
    鍰，並記違規點數1 點，道路交通管理處罰條例第60條第2
    項第1 款、第63條第1 項第1 款分別定有明文。
二、原處分意旨略以：異議人甲○○所有3E-132號營業小客車，
    於民國97年3 月5 日下午3 時34分許，在臺北市○○○路○
    段800 號前，經警拍照逕行舉發「在劃有紅線路段臨停」（
    此部分業經異議人於本院調查時撤回聲明異議）、「不服從
    依法執勤之警察指揮」之違規，依道路交通管理處罰條例第
    60條第2 項第1 款之規定，處罰鍰900 元，並依同條例第63
    條第1 項第1 款規定，記違規點數1 點。
三、異議意旨略以：異議人當時駕駛3E-132號營小客車，行駛至
    中山北路800 號前，剛好有客人站在紅線攔車要坐車，當時
    旁邊站著一名警察並未阻止，而前面另一名警察拿起相機就
    往我車頭拍，若當時警察不准異議人搭載客人，應該指揮異
    議人駛離，不准客人上車，而不是讓客人搭乘後再開紅單。
    且異議人並未察覺警察有給予任何指揮，為何有不服指揮之
    說云云。
四、經查，異議人甲○○所有上開營業小客車，於前揭時、地，
    在劃有紅線路段臨停（此部分業經異議人於本院調查時撤回
    聲明異議），及不服從依法執勤之警察指揮之違規事實，有
    舉發通知單、採證照片各2 張附卷可憑，並據證人即舉發本
    件員警黃鑠權到庭結證略以：當天受處分人是行進間車輛，
    當時與其一同執行勤務的許耀文警員是站在紅線與黃線交接
    處，當地往北路段是紅線，往南是黃線，受處分人是行進車
    輛，不熄火的話可以臨停3 分鐘，當時伊站立於紅線處就有
    指揮，車頭切進來時亦有向受處分人鳴笛及手勢指揮，要受
    處分人不要停進來，因為受處分人不服從，所以便逕行舉發
    並採證告發。受處分人既然可以看到乘客，而且當時伊有穿
    警用制服，應該也可以看得到，而受處分人還沒有停車伊就
    有指揮動作，大約距離受處分人車輛有5 公尺，且從伊看到
    受處分人開始到他停車為止都有做指揮動作等語明確（見本
    院卷第23頁至第24頁）。至證人即與證人黃鑠耀共同執行勤
    務之員警許耀文雖到庭結證略以：伊在美國學校前執行疏導
    交通勤務，當天車流量很大，已經塞回中山北路與士東路交
    叉口，當時伊等疏導他們車輛不要併排，可能他們為了載客
    方便，指揮他們離開不知道是不從還是沒有聽清楚，然後他
    們載客紅線那邊車流很大，車子又多，客人要跑出去攔車，
    伊等有吹哨子跟受處分人制止，結果受處分人又載客。該處
    私底下有計程車排班載客，但沒有經過市政府核可有劃設計
    程車上下車區域。而當時受處分人是在排班，伊於受處分人
    於載客之前及載客之後，都有吹哨子示意他們離開，且從第
    一輛車前5 公尺處就有示意請他們離開，受處分人車輛為第
    二還是第三台車，且係在美國學校側門出來紅線處。伊於受
    處分人載客前，吹哨要排班計程車離開，有的車輛有離開，
    有的沒有，但受處分人前後車輛都有離開，就受處分人沒有
    離開。伊記得吹哨子叫他們離開到受處分人有客人上車中間
    間隔3 分鐘左右，所以看到客人上受處分人之車還有用手勢
    叫受處分人離開，但沒有到駕駛座旁請受處分人離開，因為
    當時車流量很大，根本過不去，伊是用手勢示意他們離開。
    照片上穿著警用制服之人是伊本人，當時在該處比手勢示意
    要受處分人離開，而因為之前有車子過去，伊應該是站在車
    門旁邊，因為開車門所以閃到旁邊，且客人開門時伊有趁機
    跟司機說這裡不能停車載客，當時受處分人沒有回答，他就
    是載客，客人上車後就離開。又客人本來就在那邊等，受處
    分人車輛是在之前有一段距離的地方，那邊紅線與黃線還有
    一段距離，受處分人看到有人在等就往前，客人就自己開門
    上車。當時我與黃警員同時執勤，他在黃線，伊在紅線這邊
    ，黃警員也有看到同樣情形等語（見本院卷第19頁至第22頁
    ），互核結果，證人黃鑠耀與許耀文就目擊本案如何查獲並
    舉發之經過雖有歧異，但關於受處分人有經員警以手勢示意
    離開仍拒不駛離之重要情節，則屬一致，尚不影響證人黃鑠
    耀證述之可信性。再酌以受處分人所承：係行進中的車輛而
    非排班計程車乙節，核與證人黃鑠耀所證情節相符，自當以
    證人黃鑠耀陳述內容為可採。而證人黃鑠權本身係直接見聞
    異議人駕駛上開車輛違規之經過，對事實最為明瞭。參以證
    人黃鑠權與異議人間，不僅未有任何怨隙，且係毫不相識之
    人，此亦經證人黃鑠權述明在卷，衡情證人黃鑠權應無設詞
    攀誣，或虛構違規事實以陷害異議人之理。又員警執行公務
    時，本身即受有行政懲處責任之監督，其到庭具結作證，更
    係以刑事責任擔保其證言之真實性，故證人黃鑠權之上開證
    述內容，經核尚無不可採信之處。再者，異議人並未就舉發
    員警有何舉發錯誤等情提出確實證據以供調查，且未提供任
    何相關證據足資證明舉發員警確有捏造事實違法取締之情。
    況異議人亦自承該處之前警察已驅趕過車輛，所以並沒有排
    班計程車，而伊看到客人招手時，有先看到警察站在那裡等
    語（見本院卷第24頁），足認異議人既明知員警會示意停於
    該處之車輛離去，當知該處係禁止停車，故其稱停車後未見
    員警指揮其離去動作云云，顯與常情不符，是異議人前開所
    辯，容係卸責之詞，自無可採。
五、綜上所述，異議人所有上開營業自小客車，確有於前揭時、
    地，不服從交通勤務警察指揮之違規行為，從而，原處分機
    關依道路交通管理處罰條例第60條第2 項第1 款之規定，裁
    處異議人罰鍰900 元，並依同條例第63條第1 項第1 款規定
    ，記違規點數1 點，核無違誤，本件異議人之異議為無理由
    ，應予駁回。
據上論斷，應依道路交通案件處理辦法第19條，裁定如主文。
中    華    民    國    97    年    5     月    30    日
                  交通法庭法  官    許碧惠
以上正本證明與原本無異。
如不服本裁定，應於裁定送達後5 日內，向本院提出抗告狀。
                          書記官    徐仁豐
中    華    民    國    97    年    5     月    30    日


司法院資訊處製作；財團法人民間司法改革基金會備份。
